【裁判字號】    90,易,2230
【裁判日期】    901022
【裁判案由】    傷害
【裁判全文】
臺灣板橋地方法院刑事判決                          九十年度易字第二二三號
    公  訴  人  臺灣板橋地方法院檢察署檢察官
    被      告  甲○○
                乙○○
右列被告因家庭暴力案件，經檢察官提起公訴（九十年度偵字第八三三九號），本院
判決如左：
    主  文
甲○○、乙○○共同傷害人之身體，各處拘役伍拾日，如易科罰金，均以參佰元折算
壹日。
    事  實
一、甲○○、乙○○分係李敏華之丈夫、婆婆，三人均係家庭暴力防治法之家庭成員
    。甲○○與李敏華之夫妻感情不睦，二人於民國（下同）八十九年十二月二十八
    日上午六時許，在臺北縣中和市○○路○段四四九巷一弄十八號四樓住處，商討
    離婚事宜，因李敏華友人打電話來，甲○○誤係李敏華筆友來電，二人遂生爭執
    ，於同日十一時三十分許，乙○○在場見二人爭執不休，一時氣憤，先以腳踢李
    敏華，甲○○、乙○○竟基於共同傷害他人身體之犯意聯絡，先由甲○○將李敏
    華拉住，並摀住李敏華之口，由乙○○以手抓李敏華，致李敏華受有左側面部及
    後背多處抓傷之傷害。李敏華逃至樓下時，甲○○再追至樓下，在寓所門口拉扯
    李敏華，致李敏華受有左上臂拉傷之傷害。
二、案經李敏華訴由臺北縣警察局永和分局報請臺灣板橋地方法院檢察署檢察官偵查
    起訴。
    理  由
一、被告甲○○、乙○○二人經合法傳喚未到庭，惟二人於偵查中均矢口否認有前揭
    傷害犯行，被告乙○○辯稱：是我不讓李敏華出走，我們有拉扯，不知為何她臉
    上有傷痕，我自己也受傷云云。甲○○辯稱：我沒有打告訴人，但有拉扯，是在
    樓梯口發生云云。惟查：右揭事實，業據告訴人李敏華指述綦詳，復有診斷證明
    書二紙附卷可稽。且依前開診斷證明書所載，告訴人之臉、背部受有多處抓傷、
    手臂有拉傷之傷害，顯非被告二人所辯，為勸阻告訴人離開，對之為拉扯可致，
    所辯無傷害告訴人之意，尚難採信。再被告二人為母子，告訴人原與被告甲○○
    即感情不睦，復因細故再生爭執，在場之被告乙○○先以腳踢告訴人後，甲○○
    即動手拉告訴人、摀住告訴人之口，由乙○○以手抓傷告訴人，被告二人顯就傷
    害告訴人之犯行，有犯意聯絡、行為分擔，而被告甲○○接續前揭傷害犯意，繼
    續於住處公寓門口傷害告訴人，應係前揭傷害行為之繼續，而非另有傷害之犯意
    ，公訴人認被告二人無犯意聯絡，且甲○○在住處公寓門口傷害告訴人，係另一
    傷害行為均有未洽，附此敘明。綜上所述，被告二人犯行事證明確，洵堪認定。
二、核被告甲○○、乙○○所為，均係犯刑法第二百七十七條第一項傷害罪名。二人
    就前開犯行，有犯意聯絡、行為分擔，為共同正犯。爰審酌被告二人犯罪之動機
    ，因家庭細故傷人、目的、手段，犯罪時所受之刺激及其品性、生活狀況、智識
    程度、犯罪後態度及告訴人所受傷害程度等一切情狀，分別量處如主文所示之刑
    ，並諭知易科罰金之折算標準。查刑法第四十一條業於九十年一月四日經立法院
    修正通過，並經總統於九十年一月十日公布，而於同年一月十二日生效施行，其
    修正條文為：「犯最重本刑為五年以下有期徒刑以下之刑之罪，而受六個月以下
    有期徒刑或拘役之宣告，因身體、教育、職業、家庭之關係或其他正當事由，執
    行顯有困難者，得以一元以上三元以下折算一日，易科罰金。但確因不執行所宣
    告之刑，難收矯正之效，或難以維持法秩序者，不在此限。」「併合處罰之數罪
    ，均有前項情形，其應執行之刑逾六月者，亦同」，核與修正前刑法第四十一條
    相較，修正後條文對被告並無不利，自應依刑法第二條第一項前段規定，適用裁
    判時之修正後刑法第四十一條規定，諭知易科罰金之折算標準，合此說明。
三、被告甲○○、乙○○經合法傳喚，無正當理由不到庭，本院認本件係應科拘役之
    案件，爰不待其陳述逕行判決。
據上論斷，應依刑事訴訟法第二百九十九條第一項前段、第三百零六條，刑法第二十
八條、第二百七十七條第一項、第二條第一項前段、第四十一條第一項，罰金罰鍰提
高標準條例第一條前段、第二條，判決如主文。
本案經檢察官謝宗甫到庭執行職務
中      華      民      國    九十      年      十      月    二十二    日
                                      台灣板橋地方法院刑事第四庭
                                          法  官  王  敏  慧
右正本証明與原本無異
如不服本判決應於送達後十日內向本院提出上訴狀
                                          書記官  廖  美  紅
中      華      民      國    九十      年      十      月    二十六    日
附錄本案論罪科刑法條全文：
刑法第二百七十七條
傷害人之身體或健康者，處三年以下有期徒刑，拘役或一千元以下罰金。
犯前項之罪，因而致人於死者，處無期徒或七年以上有期徒刑；致重傷者，處三年以
上十年以下有期徒刑。


司法院資訊處製作；財團法人民間司法改革基金會備份。
